# 关于对租入办公楼进行装修留有质保金的问题

提问人：SmartOrange 时间：2022-06-28 23:13:19
请教陈版，公司装修办公大楼 100 万元（含税价），已支付 95 万元，留有质保金 5 万元。现收到发票 95 万元的专票（价 84 万元，税 11 万元），那么请问计入长期待摊费用-装修费摊销的金额应该是多少？我的理解是 89 万元（84+5），待收到 5 万元质保金款项的专票后再将进项税冲减费用，不知这样是否可行。

回答人：chenyiwei
暂估应付账款是不含税的，因此长期待摊费用的初始计量金额为该 100 万元对应的不含税金额。不建议先将 5 万元全部计入长期待摊费用成本，到取得发票后再调整其成本的做法。